【裁判字號】    89,交上易,173
【裁判日期】    890531
【裁判案由】    過失傷害
【裁判全文】
臺灣高等法院刑事判決                  八十九年度交上易字第一七三號
    上  訴  人  臺灣臺北地方法院檢察署檢察官
    被      告  乙○○
右上訴人因被告過失傷害案件，不服臺灣台北地方法院八十八年度易字第五二０號，
中華民國八十九年二月十四日第一審判決（起訴案號：臺灣台北地方法院檢察署八十
八年度偵字第一四三０三號），提起上訴，本院判決如左：
    主  文
上訴駁回。
    事  實
一、乙○○於民國（下同）八十八年五月十一日上午九時廿分許，駕駛車牌Ｐ七－四
    四一五號自用小客車，沿劃有分向限制線（雙黃實線）雙向二車道之臺北縣新店
    市○○路○段由南往北方向行駛，途經安康路三段三一二號前，本應注意駕駛人
    駕駛汽車應遵守道路交通標線之指示，且「分向限制線」係用以劃分路面成雙向
    車道，禁止車輛跨越行駛並不得迴轉，在劃有分向限制線之路段，不得駛入來車
    之車道內，而依當時係白天、天候晴、路面乾燥無障礙物及視距良好等情形，乙
    ○○並無任何不能注意之情事，竟疏未注意即貿然左轉跨越分向限制線駛入來車
    道，欲逆向往安康路三段三一二號左側「潤濟宮」方向行駛之際，來車道適有成
    年男子甲○○駕駛一輛車牌ＡＺＷ－二六七號重機車，沿安康路三段由北往南對
    向駛來，亦疏未注意車前狀況並隨時採取必要之減速慢行安全措施，猶以時速約
    四十公里左右之行車速度前駛，致煞車不及擦撞乙○○所駕駛該輛小客車右照後
    鏡及右側車身後倒地。甲○○受有右側硬腦膜下出血合併蜘蛛網膜下腔出血、顱
    內出血、頭骨骨折及左股骨骨折等傷害。乙○○肇事後，向到場處理事故員警自
    首犯行。
二、案經被害人甲○○訴由臺北縣警察局新店分局移送臺灣臺北地方法院檢察署檢察
    官偵查起訴。
    理  由
一、訊據被告乙○○就其駕駛車牌Ｐ七－四四一五號自用小客車於前揭時地跨越分向
    限制線與被害人甲○○所駕駛之車牌ＡＺＷ－二六七號重機車發生擦撞乙節供承
    不諱，惟矢口否認其有何過失傷害之犯行，辯稱略以：伊已跨越來車道超出路面
    邊線四分之三，本件交通事故係甲○○車速過快且未注意車前狀況所引起云云。
    經查：
  (一)右揭事實，業據被害人甲○○指訴綦詳，且有道路交通事故調查報告表、事故現
    場相片八張（偵查卷第十頁、第十一頁）及國泰綜合醫院診斷證明書等件在卷可
    資佐證。
  (二)按道路交通標誌標線號誌設置規則第一百六十五條第一項規定：「分向限制線用
    以劃分路面成雙向車道，禁止車輛跨越行駛並不得迴轉」、道路交通安全規則第
    九十條規定：「駕駛人駕駛汽車應遵守道路交通標線之指示」及第九十七條第二
    款規定：「在劃有分向限制線之路段，不得駛入來車之車道內」。被告為駕駛人
    ，理應知之甚稔。當時係白天、天候晴、路面乾燥無障礙物及視距良好，被告亦
    坦承其已見被害人甲○○駕駛重機車接近中，被告並無任何不能注意之情事，竟
    疏未注意，貿然左轉跨越分向限制線駛入來車道以致肇事，其有過失至為灼然。
    雖被害人甲○○疏未注意車前狀況並隨時採取必要之安全措施，就本件交通事故
    之發生與有過失，仍不能解免被告之過失責任。被告乙○○之過失與被害人甲○
    ○所受前揭傷害間，有相當因果關係。是被告上開辯解無非係事後卸責之詞，不
    足採信。本件事證明確，應予依法論科。
二、核被告所為，係犯刑法第二百八十四條第一項前段過失傷害罪。查被告肇事後即
    向到場處理事故警員坦承其為肇事人，有臺北縣警察局新店分局八十八年十二月
    廿八日北警店刑字第三○四三九號函附之報案自首調查報告表壹紙在卷可按，是
    其所為已合於刑法第六十二條前段所定對於未發覺之罪自首而接受裁判，應依該
    條規定減輕其刑。原審審酌被告過失程度、肇事後不知悔悟飾詞狡辯、造成被害
    人受傷程度及迄未與被害人達成民事上和解賠償損害等一切情狀，依刑法第二百
    八十四條第一項前段、罰金罰鍰提高標準條例第一條前段、第二條，判處被告乙
    ○○有期徒刑五月，並諭知易科罰金之折算標準，以示懲儆，認事、用法及量刑
    ，均核無不合，公訴人上訴意旨指摘原判決量刑過輕，非有理由，應予駁回。
據上論斷，應依刑事訴訟法第三百六十八條，判決如主文。
本案經檢察官謝英民到庭執行職務。
中    華    民    國    八十九    年      五        月      三十一      日
                            臺灣高等法院刑事第五庭
                                審判長法  官  曾  德  水
                                      法  官  林  立  華
                                      法  官  楊  貴  雄
右正本證明與原本無異。
不得上訴。
                                      書記官  王  敬  端
中    華    民    國    八十九    年       六       月        三        日
附錄：本案論罪科刑法條全文
刑法第二百八十四條第一項：
因過失傷害人者，處六月以下有期徒刑，拘役或五百元以下罰金。致重傷者，處一年
以下有期徒刑，拘役或五百元以下罰金。


司法院資訊處製作；財團法人民間司法改革基金會備份。
